臺灣士林地方法院刑事判決　　　　　　　　　　　　　九十一年度訴字第三九四號
　　公　訴　人　臺灣士林地方法院檢察署檢察官
　　被　　　告　曾瑞祺
右列被告因違反毒品危害防制條例案件，經檢察官提起公訴（九十一年度毒偵字第二
一八、六一四號），本院判決如左：
    主  文
曾瑞祺連續施用第一級毒品，處有期徒刑壹年，扣案之毒品海洛因殘渣（分別置於貳
個殘渣袋中，量微無法析離秤重）均沒收銷燬，注射針筒貳支沒收；又施用第二級毒
品，處有期徒刑陸月；應執行有期徒刑壹年肆月，扣案之毒品海洛因殘渣（分別置於
貳個殘渣袋中，量微無法析離秤重）均沒收銷燬，扣案之注射針筒貳支沒收。
    事  實
一、曾瑞祺於八十二年間違反麻醉藥品管理條例，經台灣板橋地方法院判處有期徒刑
    六月，於八十三年八月二十九日執行完畢。又因施用毒品案件，經送觀察、勒戒
    後，認無繼續施用毒品之傾向，由台灣士林地方法院檢察署檢察官於八十八年三
    月二十二日，以八十八年度偵緝字第一九一號不起訴處分確定。惟被告又於五年
    內，基於施用第一級毒品之概括犯意，自九十年十二月間起，迄九十一年二月四
    日止，在台北縣淡水鎮○○路一三七號三樓居所，以針筒施打之方式，施用第一
    級毒品海洛因；另基於施用第二級毒品之犯意，於九十一年二月四日，在同上居
    所，施用第二級毒品安非他命一次。為警於九十一年二月五日上午十時三十分許
    ，在上開居所查獲，並扣得其所有，用以施打海洛因之注射針筒一支、海洛因殘
    渣袋乙個、及非其所有之天秤磅秤一個。同日經釋放後，又賡續前開施用第一級
    毒品海洛因之概括犯意，於九十一年五月三日上午九時許，在台北市北投區○○
    ○路○段五十三巷十號復興崗捷運站廁所內，以同法施用第一級毒品海洛因，因
    施用過量，在該廁所內休克，經警發現送往榮民總醫院急救後，知悉上情，並自
    其身上取出均屬其所有之海洛因殘渣袋一個、及施打海洛因所用之針筒一支。經
    依臺灣士林地方法院以九十一年度毒聲字第三二四號裁定送觀察、勒戒後，有繼
    續施用毒品傾向。
二、案經台北縣警察局及台北市政府警察局北投分局移送台灣士林地方法院檢察署檢
    察官偵查起訴。
    理  由
一、右揭事實業據被告甲○○坦承不諱，復有第一級毒品海洛因殘渣袋二個、注射針
    筒二支扣案可佐，該扣案之毒品殘渣袋，分別於查獲當日（即九十一年二月五日
    、及同年五月三日）各經台北縣警察局刑警隊、台北市政府警察局北投分局初步
    鑑驗確呈海洛因反應無訛，有初步鑑驗報告單各一份在卷足憑，被告於九十一年
    二月五日經查獲時所採集之尿液，經送鑑定，呈安非他命及嗎啡陽性反應，有臺
    灣檢驗科技股份有限公司濫用藥物尿液檢驗報告一份附卷可稽，被告於九十一年
    五月三日經查獲時所採集之尿液，經送鑑定，呈嗎啡陽性反應，有臺北市立療養
    院煙毒尿液檢驗報告一份附卷可稽，被告前因施用毒品案件，經本院裁定，送勒
    戒處所觀察、勒戒後，認無繼續施用毒品傾向，經臺灣士林地方法院檢察署檢察
    官於八十八年三月二十二日以八十八年度偵緝字第一九一號不起訴處分確定。復
    因施用毒品案件，經本院以九十一年毒聲字第三二四號裁定，送勒戒處所觀察、
    勒戒，有不起訴處分書、台灣高等法院檢察署刑案紀錄簡覆表各一份附卷可參。
    被告係二犯施用毒品案件，其經裁定送觀察、勒戒結果，有繼續施用傾向之事實
    ，有臺灣士林看守所附設勒戒所九十一年五月十四日（九一）士所戒字第○九一
    ○○○二二六八號函附有無繼續施用毒品傾向證明書一份在卷可稽，本件事證明
    確，被告犯行洵堪認定。
二、按施用毒品經觀察勒戒後，無繼續施用毒品傾向者，檢察官為不起訴處分後，五
    年內再施用毒品，經觀察勒戒，認有繼續施用毒品傾向或三犯以上者，應進入訴
    訟程序審理，毒品危害防制條例第二十條第三項定有明文，本件被告二犯施用毒
    品罪，符合上開規定，合予敘明。核被告所為係犯毒品危害防制條例第十條第一
    項、第二項之罪。被告持有第一級毒品海洛因之行為已為施用毒品海洛因之行為
    吸收，不另論罪。被告先後多次施用第一級毒品海洛因之行為，時間緊接，所犯
    又係構成要件相同之罪，顯係出於概括之犯意為之，為連續犯，依刑法第五十六
    條之規定論以一罪，並加重其刑。被告所犯連續施用第一級毒品罪，與施用第二
    級毒品罪間，犯意各別，行為互異，應分論併罰。爰審酌被告犯罪之動機、施用
    毒品情形、生活狀況、智識程度、犯罪所生之損害、對社會治安所潛在之危險性
    ，及犯罪後態度等一切情狀，量處主文所示之刑，並定其應執行刑。至扣案之海
    洛因殘渣（分置於二個殘渣袋中，均量微無法析離秤重），為查獲之毒品，係違
    禁物，不問屬於犯人與否，應依毒品危害防制條例第十八條第一項前段之規定宣
    告沒收銷燬之。扣案注射針筒二支，尚非專供施用毒品之器具，惟係被告所有且
    供注射毒品之用，業據被告陳明在卷，應依刑法第三十八條第一項第二款宣告沒
    收。扣案之磅秤，被告否認為其所有，亦無何證據足以證明係被告所有，為施用
    毒品所用，是無從沒收之，併此敘明。
據上論斷，應依刑事訴訟法第二百九十九條第一項前段，毒品危害防制條例第十條第
一項、第二項、第十八條第一項前段、刑法第十一條、第五十六條、第五十一條第五
款、第三十八條第一項第二款，判決如主文。
本案經檢察官楊秀枝到庭執行職務
中      華      民      國      九十一      年      八    月  二十九    日
                                    臺灣士林地方法院刑事第四庭
                                        法  官  趙  文  卿
右正本證明與原本無異。
如不服本判決，應於判決送達後十日內，向本院提出上訴狀。
                                        書記官  陳  淑  蘭
中      華      民      國      九十一      年      八    月   三十     日
附錄本案論罪科刑法條全文：
毒品危害防制條例第十條第一項、第二項。
  施用第一級毒品者，處六月以上五年以下有期徒刑。
  施用第二級毒品者，處三年以下有期徒刑。
